# 包含多个部分的交易安排如何理解

提问人：canon1323 时间：2015-09-27 11:02:30
在一项同时包含多个部分的合同中，其中单个部分(或者其中若干部分的组合，本部分以下同)如果同时满足下列条件，则可以将其作为独立的收入确认单元，单独运用适用的收 入确认模式确认与该单元相关的收入:
(1) 该部分所交付的货物或所提供的劳务对于顾客而言具有独立的价值。所谓货物或劳 务具有独立的价值，是指它们可以由任何卖方单独出售，或者买方可以单独转售该部分货物 或劳务。在判断顾客有无能力转售所提供的项目时，本规则不要求该等所提供的项目具有可 观察到的市场。 (2) 未提供部分的公允价值具有客观的、可靠的证据。 (3) 如果某项安排包含了一项与所提供的项目相关的一般退货权，则很可能将要交付或 提供目前尚未交付或提供的部分，并且目前尚未提供或交付的部分的未来提供或交付事实上 处于卖方的控制之下。”
请问 第 3 条 如何理解？ 谢谢

回答人：chenyiwei
该条的目的是确保尚未交付的部分最终很可能完成交付，不会因为后续剩余合同义务履行的不确定性导致对与已交付部分相关的收入的确认和计量产生重大的不确定性影响。否则，即使已交付部分的风险和报酬已经转移，可能也不能满足“相关的经济利益很可能流入企业”和“收入的金额能够可靠地计量”的条件。